---
title: "LaboratorioReglasAsociacion"
author: "Pollo"
date: "20/1/2017"
output: pdf_document
---

```{r setup, include=FALSE}
knitr::opts_chunk$set(echo = TRUE)
```

## Reglas de Asociación

Cargamos la BD en nuestra zona de trabajo y consultamos sus dimensiones.Vemos las 2 primeras filas para ver los atributos y sus tipos
```{r arules, message=FALSE}
library(arules)
data()
data("AdultUCI")
```

```{r , echo=TRUE}
dim(AdultUCI)
AdultUCI[1:2,]
```

De los 6 atributos continuos: 2 los eliminamos porque aporan información redundante: fnlwgt y education-num y los 4 restantes los dividimos en intervalos. Finalmente convertimos el data.frame en un conjunto de transacciones con la función as
```{r }
AdultUCI[["fnlwgt"]] = NULL
AdultUCI[["education-num"]] = NULL
AdultUCI[[ "age"]] = ordered( cut ( AdultUCI[[ "age"]], c(0,25,45,65,100) ) ,
        labels = c ("Young", "Middle-aged", "Senior", "Old"))
AdultUCI[[ "hours-per-week"]] = ordered( cut ( AdultUCI[[ "hours-per-week"]], 
        c(0,25,40,60,168) ) , 
        labels = c("Part-time", "Full-time", "Over-time", "Workaholic"))
AdultUCI[[ "capital-gain"]] = ordered( cut ( AdultUCI[[ "capital-gain"]], 
        c(-Inf,0,median(AdultUCI[[ "capital-gain"]][AdultUCI[[ "capital-gain"]]>0]), Inf) ) , 
        labels = c("None", "Low", "High"))
AdultUCI[[ "capital-loss"]] = ordered( cut ( AdultUCI[[ "capital-loss"]], 
        c(-Inf,0, median(AdultUCI[[ "capital-loss"]][AdultUCI[[ "capital-loss"]]>0]), Inf) ) , 
        labels = c("None", "Low", "High"))
Adult <- as(AdultUCI,"transactions")
Adult
```

Vemos el resumen de la BD
```{r }
summary(Adult)
```

Representar gráficamente la distribución de los items en las transacciones. Como en Adult cada transacción tienen un valor cada atributo/variable, usamos para probarlo la BD Epub (15729 transacciones y 936 items)
```{r }
data(Epub)
summary(Epub)
image(Epub)
```

Para ver gráficamente que items son los más importantes: donde el mínimo soporte será 0.1 y reducimos el tamaño de los títulos
```{r }
itemFrequencyPlot(Adult, support = 0.1, cex.names=0.8)
```

Usamos apriori para extraer los itemsets frecuentes con minsop 0.1. Orenamos por el valor de soporte. Inspeccionamos los 10 primeros
```{r }
iAdult <- apriori(Adult, parameter = list(support = 0.1, target="frequent"))
iAdult <- sort(iAdult, by="support") 
inspect(head(iAdult, n=10))
```

Podemos consultar el tamaño de los itemsets frecuentes (solo los 200 primeros)
```{r }
size(iAdult)[1:200]
```

Representamos con un diagrama de barras
```{r }
barplot(table(size(iAdult)), xlab="itemset size", ylab="count")
```

Inspeccionamos los itemsets frecuentes de tamaño 1
```{r }
inspect(iAdult[size(iAdult)==1])
```

Sacamos un vector lógico indicando que itemsets es máximal y mostramos los 6 primeros ordenados por su valor de soporte
```{r }
imaxAdult <- iAdult[is.maximal(iAdult)]
inspect(head(sort(imaxAdult, by="support")))
```

Sacamos un vector lógico indicando que itemsets es cerrado y mostramos los 6 primeros ordenados por su valor de soporte
```{r }
icloAdult <- iAdult[is.closed(iAdult)]
inspect(head(sort(icloAdult, by="support")))
```

Podemos pintar un gráfico de barras para ver la cantidad de itemsets frecuentes, cerrados y maximales que se han generado
```{r }
barplot( c(frequent=length(iAdult), closed=length(icloAdult), maximal=length(imaxAdult)), ylab="count", xlab="itemsets")
```

Usamos apriori para extraer las reglas con mínimo soporte 0.1 y confianza 0.8 con una longitud minima de 2. Obtenemos información resumida del conjunto
```{r }
rules <- apriori(Adult, parameter = list(support = 0.1, confidence = 0.8, minlen = 2))
summary(rules)
```

Podemos ver las reglas (lhs es el antecedente y rhs el consecuente de la regla) y sus valores para las medidas soporte, confianza y lift. También podemos ver solo los valores de las medidas de calidad 

```{r }
inspect(head(rules))
quality(head(rules))
```

Podemos ordenar las reglas por el campo que más nos interese
```{r }
rulesSorted = sort(rules, by="confidence")
inspect(head(rulesSorted)) 
```

Seleccionar un subconjunto de reglas que cumplan una condición. Por ejemplo, seleccionamos las reglas que tenga lift > 1.2 y que en el consecuente de la regla tengan el itemset race=White
```{r }
rulesRaceWhite <- subset(rules, subset = lhs %in% "race=White" & lift > 1.2) 
inspect(head(rulesRaceWhite))
```

Eliminar las reglas redundantes
```{r }
subsetMatrix <- is.subset(rulesSorted, rulesSorted)
subsetMatrix[lower.tri(subsetMatrix, diag=T)] <- NA
redundant <- colSums(subsetMatrix, na.rm=T) >= 1
rulesPruned <- rulesSorted[!redundant] # remove redundant rules 
inspect(head(rulesPruned))
```

También podemos calcular para itemsets o para reglas otras medidas de calidad. Podemos calcular estas medidas para nuestras reglas podadas y añadirselas a la sección quality para que los valores de las medidas nuevas salgan también cuando inspeccionamos las reglas:
```{r }
mInteres <- interestMeasure(rulesPruned, measure=c("hyperConfidence", "leverage" ,"phi", "gini"), transactions=Adult)
quality(rulesPruned) <- cbind(quality(rulesPruned), mInteres)
inspect(head(sort(rulesPruned, by="phi")))
```

```{r ,message=FALSE, warning=FALSE}
library(arulesViz)
```

Utilizar la función plot para representar las reglas en función de las medidas de calidad
```{r }
plot(rulesPruned)
```

Podemos modificar el tipo de gráfico generado cambiando el parámetro método de la función plot. Además, se puede modificar el gráfico cambiando los parámetros del tipo de gráfico
```{r }
??plot # consultar las distintas opciones para la función plot
```
```{r }
plot(rulesPruned[1:6], method="graph", control=list(type="items"))
```

Podemos visualizar las reglas como una matriz agrupada. Los antecedentes en las columnas son agrupados usando clustering. En modo interactivo podemos hacer zoom del nodo que queramos estudiar y acceder a las reglas que lo componen para inspeccionarlas.
```{r }
#try: plot(rulesPruned, method="grouped", interactive=TRUE)
plot(rulesPruned[1:6], , method="paracoord", control=list(reorder=TRUE))
```

Las podemos guardar en texto plano usando la función write. En este ejemplo las guardamos en un fichero llamado data.csv, usamos como separador “,” y no le ponemos ningún nombre a las columnas
```{r }
write(rulesPruned, file="reglas.csv", sep = ",", col.names=NA)
```

También las podemos guardar en formato PMML. Así podemos volver a leerlas
```{r }
library(pmml)
```

```{r }
write.PMML(rulesPruned,file="reglas.pmml")
reglasPMML = read.PMML("reglas.pmml")
```
